臺灣臺南地方法院刑事判決
110年度交易字第953號
公  訴  人  臺灣臺南地方檢察署檢察官
被      告  陳秋明


                    現另案於法務部○○○○○○○○○○                         ○執行中
上列被告因公共危險案件，經檢察官提起公訴（110年度偵字第1
8496號），本院判決如下：
    主  文
陳秋明駕駛動力交通工具而有吐氣所含酒精濃度達每公升零點二
五毫克以上，處有期徒刑柒月。
    事  實
一、陳秋明明知吐氣所含酒精濃度達每公升０．二五毫克以上，不得
    駕駛動力交通工具，仍於民國一一０年八月三十日二十二時許
    ，在不詳地點與友人一起飲用酒類後，未待酒精消退，即基
    於酒後駕駛動力交通工具之犯意，駕駛車牌號碼○○○○-0○號自
    小客車上路。嗣於同日二十三時四十四分許，駛進臺南市中西
    區西門路一段七三四巷內而卡住動彈不得，陳秋明一再踩油
    門欲駛離而不成，乃自駕駛座移往副駕駛座，從副駕駛座車
    窗爬出，經警據報前往處理後，發現陳秋明在附近徘徊而予
    以盤查，並對其施以吐氣酒精濃度測試，測得其吐氣所含酒精
    濃度高達每公升一．六三毫克，而查悉上情。
二、案經臺南市政府警察局第二分局報告移送臺灣臺南地方檢察
    署檢察官偵查起訴。
    理  由
壹、程序部分：
一、本案以下所引用具傳聞證據性質之供述證據，被告陳秋明、
    檢察官於本院言詞辯論終結前均未爭執其證據能力，且本院
    審酌前開證據作成時之情況及證據取得過程等節，並無非出
    於任意性、不正取供或其他違法不當情事，且客觀上亦無顯
    不可信之情況，復經本院於審判期日就上開證據依法進行調
    查、辯論，是依刑事訴訟法第一百五十九條之五規定，均有
    證據能力。
二、本案以下所引用具非供述證據性質之證據資料，均無違反法
    定程序取得之情形，依刑事訴訟法第一百五十八條之四規定
    之反面解釋，均應有證據能力。
貳、實體部分：
一、訊據被告固坦承飲酒後經警測得其吐氣所含酒精濃度達每公升
    一．六三毫克，並有在上揭時、地處於該自小客車內之事實
    ，惟矢口否認有何公共危險犯行，辯稱：當時駕駛係綽號「
    叭噗」之人，伊坐在副駕駛座上，找到「叭噗」就可證明伊
    沒有開車云云。經查：㈠被告前因醉態駕駛案件經桃園地方
    法院以一０三年壢交簡字第二五二號處刑在案，該案係被告
    酒後駕駛車牌號碼○○○○—TV號自用小客車上路等情，參以被
    告證號查詢汽車駕駛人資料（見警卷第六十三頁），堪認被
    告有駕駛自小客車之能力。㈡上揭自小客車駛進臺南市中西
    區西門路一段七三四巷卡住，僅被告自該車內下車等情，有
    證人王林秀枝於偵查中結證在案（見偵查卷第二十九至三十
    一頁），互核該巷內監視器亦僅錄得被告一人在該處，有監
    視器翻拍照片一紙在卷可佐（見警卷第四十七頁），故尚無
    證據證明上揭時地現場有被告以外之人。㈢被告辯稱當時駕
    駛係綽號「叭噗」之人，惟於本院審理時供稱並不知道其真
    實姓名、年籍、電話號碼等語（見本院卷第三十三頁），被
    告所辯顯無法查證。㈣此外，並有酒精測定紀錄表、臺南市
    政府警察局舉發違反道路交通管理事件通知單、道路交通事
    故現場圖、道路交通事故調查報告表㈠、㈡、現場照片在卷可
    稽（見警卷第十五頁、第二十一至二十七頁、第三十五至五
    十九頁）。綜上，被告所辯顯係卸責之詞，不足採信，本件
    事證明確，被告犯行應可認定。
二、核被告所為，係犯刑法第一百八十五條之三第一項第一款之
    駕駛動力交通工具而有吐氣所含酒精濃度達每公升零點二五
    毫克以上之罪。爰審酌被告酒後駕車之酒測值為呼氣酒精濃
    度高達每公升一．六三毫克、有醉態駕駛前科三次、將車駛
    入卡在臺南市中西區西門路一段七三四巷，顯對其他用路人
    具危險性，兼衡其犯後態度及自述學經歷、生活狀況等一切
    情狀，量處如主文所示之刑。
據上論斷，應依刑事訴訟法第二百九十九條第一項前段，刑法第
一百八十五條之三第一項第一款，刑法施行法第一條之一第一項
，判決如主文。
本案經檢察官吳坤成提起公訴，檢察官謝欣如到庭執行職務
中　　華　　民　　國　　110 　年　　11　　月　　26　　日
　　　　　　　　　刑事第五庭    法　官　鍾邦久
以上正本證明與原本無異。
如不服本判決應於收受本判後20日內向本院提出上訴書狀，並應
敘述具體理由。其未敘述上訴理由者，應於上訴期間屆滿後20日
內向本院補提理由書狀（均須按他造當事人之人數附繕本）「切
勿逕送上級法院」。
  　　　　　　　　　　　　　　　書記官　黃憶筑
中　　華　　民　　國　　110 　年　　11　　月　　26　　日
附錄本件論罪科刑法條全文：
中華民國刑法第185條之3：
駕駛動力交通工具而有下列情形之一者，處2年以下有期徒刑，
得併科20萬元以下罰金：
一、吐氣所含酒精濃度達每公升零點二五毫克或血液中酒精濃度
    達百分之零點零五以上。
二、有前款以外之其他情事足認服用酒類或其他相類之物，致不
    能安全駕駛。
三、服用毒品、麻醉藥品或其他相類之物，致不能安全駕駛。
因而致人於死者，處3年以上10年以下有期徒刑；致重傷者，處1
年以上7年以下有期徒刑。
曾犯本條或陸海空軍刑法第54條之罪，經有罪判決確定或經緩起
訴處分確定，於五年內再犯第1項之罪因而致人於死者，處無期
徒刑或5年以上有期徒刑；致重傷者，處3年以上10年以下有期徒
刑。